臺灣臺南地方法院民事判決　　　　　　　95年度簡上字第34號
上　訴　人　甲○
訴訟代理人　王世豪律師
被上訴人　　台新國際商業銀行股份有限公司
法定代理人　丁○○
訴訟代理人　乙○○
　　　　　　丙○○
　　　　　　戊○○
　　　　　　己○○
上列當事人間請求債務人異議之訴事件，上訴人對於中華民國95
年3月7日本院台南簡易庭94年度南簡字第1932號第一審判決提起
上訴，並於本院為訴之追加，經本院於民國96年5月30日言詞辯
論終結，判決如下：
    主  文
上訴及上訴人追加之訴均駁回。
第二審訴訟費用及追加之訴訴訟費用均由上訴人負擔。
    事實及理由
甲、程序方面：
一、按在第二審如他造同意得為訴之變更、追加，此觀諸民事訴
    訟法第446條第1項前段規定自明；本件上訴人於原審起訴時
    ，主張被上訴人明知對上訴人已無債權，仍對被上訴人之財
    產為強制執行，而本於侵權行為損害賠償請求權，請求被上
    訴人應賠償上訴人遭強制執行之存款新台幣（下同）81,423
    元及法定遲延利息；嗣經提起上訴到院後，另主張被上訴人
    上開行為同時符合不當得利之事由，而追加為訴訟標的，核
    與上訴人於原審起訴時，本於侵權行為損害賠償請求權訴訟
    標的之基礎事實同一，且被上訴人亦同意追加，自應予准許
    。
二、又上訴人提起上訴後，於本院民國95年6月15日準備程序另
    主張被上訴人上開行為併對上訴人之名譽有所侵害，爰追加
    依民法第184條及第195條之規定請求被上訴人賠償上訴人非
    財產上之損害330,000元及自95年6月16日起至清償日止之法
    定遲延利息，亦為被上訴人所同意，亦應准許，均先予敘明
    。
乙、實體方面：
一、上訴人主張意旨略以：上訴人於90年年 1月16日向被上訴人
    貸款 300,000元，雙方簽訂消費借貸契約及最高限額抵押權
    契約，上訴人除以所有坐落台南縣仁德鄉○○段246之9地號
    土地及其上之建物門牌：台南縣仁德鄉中洲5之11號（下稱
    系爭不動產）設定最高限額抵押權360,000元予被上訴人，
    以供擔保系爭借貸款項以外，同時簽立本票一張，面額300,
    000 元，以確保系爭借款債權之實現。嗣上訴人因週轉不靈
    ，於92年10月18日起即未按時繳款，經被上訴人聲請本院核
    發93年度促字第2022號支付命令確定後，被上訴人即以之為
    執行名義，向本院聲請強制執行系爭建物，經本院以93年度
    執字第19174號為強制執行時，兩造已同意以210,000元達成
    和解，並消滅系爭借貸之債之關係及抵押權之物權法律關係
    ，並經被上訴人出具抵押權塗銷同意書及呆帳收回收據交付
    上訴人，上訴人並持該同意書憑以辦理系爭不動產最高限額
    抵押權之塗銷手續完畢，兩造間早已無任何債之關係存在，
    被上訴人明知對上訴人已無債權存在，竟不法侵害上訴人之
    權利，再執上開執行名義向本院聲請強制執行上訴人之財產
    ，經本院以94年度執字第 41744號對上訴人所有存放於郵局
    之存款為扣押後收取上訴人之存款81,423元，被上訴人上開
    行為係不法侵害原告之財產權、名譽權，爰依侵權行為損害
    賠償及不當得利之法律關係請求被上訴人給付上訴人81,423
    元及自95年6月16日起算之遲延利息，原審駁回上訴人該部
    分之請求，尚有未洽，爰提起上訴，並追加請求名譽受損之
    非財產上損害賠償330,000元，聲明求為判決：
    （一）原判決廢棄。
    （二）被上訴人應給付上訴人81,423元及自95年6月16日起
          至清償日止，按年息百分之5計算之利息。
    （三）被上訴人應給付上訴人330,000元及自95年 6月16日
          起至清償日止，按年息百分之5計算之利息。
    （四）第1、2審訴訟費用及追加之訴訴訟費用均由被上訴
          人負擔。
二、被上訴人則以：上訴人於93年年9月20日固有清償210,000元
    之事實，然上訴人當時積欠被上訴人之債務合計有250,860
    元，被上訴人僅同意塗銷抵押權登記，並未同意債務全部消
    滅，上訴人上開所清償款項抵充違約金5,367元、利息42,06
    2元後，尚餘163,984元充抵本金，是上訴人尚積欠被上訴人
    63,796 元及自93年9月21日起之利息並違約金未清償，被上
    訴人為請求上開債權再次請求本院以94年度執字第 41744號
    對原告之郵局存款為強制執行收取81,323元，並未超出上訴
    人積欠被上訴人之款項，所有執行程序皆依法執行，並無何
    侵權行為及不當得利等語，資為抗辯。並聲明：上訴人之上
    訴及追加之訴均駁回。
三、兩造不爭執之事實：
（一）上訴人於90年1月16日，向被上訴人借款300,000元，於同
      日簽發面額300,000元，到期日92年10月19日之本票一紙
      交付被上訴人作為上開債務之擔保外，並提供其所有系爭
      不動產設定最高限額360,000元之抵押權予被上訴人。
（二）上訴人就上開借款自92年10月18日即未按期繳納，經被上
      訴人聲請本院於93年1月20日以93年度促字第2022號核發
      「上訴人應於本命令送達後20日之不變期間內，向被上訴
      人給付票款227,780元，及自民國92年10月19日起至清償
      日止，按年息百分之20計算之利息，並賠償程序費用1,00
      3元」之支付命令確定。被上訴人於93年6月9日以上開支
      付命令為執行名義聲請強制執行上訴人所有之系爭不動產
      ，經本院93年度執字第19174號給付票款強制執行事件受
      理在案。
（三）本院93年度執字第19174號強制執行事件，嗣因被上訴人
      於93年9月22日具狀表示「因相對人已部分清償210,000元
      ，故請求撤回強制執行」而經本院執行處核發債權憑證終
      結。
（四）上訴人於93年9月20日有清償被上訴人210,000元，被上訴
      人並於同日出具抵押權塗銷同意書交付上訴人辦理塗銷系
      爭不動產之抵押權登記。
（五）被上訴人於94年10月21日又以前開債權憑證為執行名義，
      聲請強制執行上訴人之存款債權，請求上訴人應給付53,
      055元及自92年10月19日起至清償日止，按年息百分之20
      計算之利息，經本院94年度執字第41744號執行在案，並
      於94年11月23日核發准許被上訴人收取上訴人存款債權
      81,423元之執行命令確定終結。
四、得心證之理由：
    本件兩造爭執點為：（一）上訴人對被上訴人之上開借款債
    務是否於93年9月20日經上訴人全部清償而消滅？（二）被
    上訴人仍執行上訴人之銀行存款共81,423元，是否構成侵權
    行為？是否為無法律上原因而受利益？（三）上訴人依民法
    第184條第1項前段、第195條第1項前段規定請求被上訴人賠
    償330,000元，是否有理由？茲就上開爭點，分述本院判斷
    意見如下：
（一）兩造間是否有達成上訴人清償210,000元後，上訴人對被
      上訴人所負債務即全部歸於消滅之協議部分：
  １、按當事人主張有利於己事實者，就其事實有舉證之責任，
      民事訴訟法第277條前段規定甚明。又因債務人資力減少
      ，以其財產按成攤還債權人，除債權人就未受償之部分，
      顯然表示免除之意思，或於受領之際，將債務證書交還銷
      毀，依通常情形可認為免除外，債權人雖已受領攤還之款
      ，而其餘部分之債務，仍不得即認為免除，最高法院20年
      上字第716號判例參照。查被上訴人主張上訴人借款後自
      92年10月18日即未按期繳納，債務已視為全部到期，當時
      尚積欠被上訴人本金227,780元及自92年10月19日起之利
      息並違約金及其他費用等情，業據提出本院93年度促字第
      2022號支付命令及上訴人所簽立之消費性房屋抵押借款暨
      擔保透支約定書各一份為證，復為上訴人所不爭，自屬真
      實。而被上訴人主張兩造於93年9月20日協議由上訴人清
      償210,000元之部分債務後，其餘債務即全部免除等情，
      既為被上訴人否認，依前揭說明，即應由上訴人負舉證之
      責。
  ２、上訴人雖主張被上訴人所出具之93年9月20日存入憑條載
      明「呆帳收回」且有書立抵押權塗銷同意書交付上訴人，
      自可證明全部債務已消滅云云，然被上訴人所出具之存入
      憑條固有「呆帳收回」之記載，亦僅足以證明上訴人之債
      務有收回即清償210,000元之事實，尚難以此證明兩造間
      有何協議或被上訴人已免除上訴人其餘債務之意思。又觀
      之上訴人所主張之「抵押權塗銷同意書」僅記載「茲因拋
      棄抵押權同意台南縣歸仁地政事務所中華民國90年收件歸
      地字第008500號權利價值共同擔保債權最高限額新台幣36
      萬元抵押權登記全部塗銷」等語，固可證明被上訴人於93
      年 9月20日有明確表示拋棄系爭不動產之抵押權，惟該同
      意書內既無何債務已全部清償之記載，亦非清償債務證明
      書，自難以上開抵押權塗銷同意書認定兩造有達成上訴人
      所主張之協議，上訴人雖主張兩造如未達成以 210,000元
      清償結清全部債務之協議，被上訴人何可能同意塗銷抵押
      權？然銀行評估債務人所提出之條件而同意塗銷抵押權登
      記，由債務人自行出售不動產之情形亦所在多有，本件系
      爭不動產於上訴人清償前，業經被上訴人聲請本院93年執
      字第19174號強制執行事件聲請拍賣，並經本院執行處以
      2, 870,000元之底價定期於93年10月11日拍賣等情，有本
      院93年執字第 19174號卷可查，而依一般交易情形，法院
      拍定之價格通常會低於自行出售之價格，上訴人評估上開
      情形後願意提出部分清償先取得塗銷抵押權同意書，以利
      自行出售系爭不動產，乃屬常情，而被上訴人評估由上訴
      人先清償210,000元，債權已部分回收之考量及評估向法
      院聲請拍賣系爭不動產可得之利益後，同意出具塗銷抵押
      權同意書由被上訴人自行出售系爭不動產，亦無何違常情
      或經驗法則之處，上訴人徒以被上訴人既已出具「塗銷抵
      押權同意書」即足證明兩造間已有結清全部債務之協議云
      云，自無可採。
  ３、上訴人雖又提出證人王璞於本院95年12月15日準備程序到
      院證稱：「上訴人有向被上訴人公司借一筆錢，93年8 月
      上訴人找我說台新銀行對他的財產要強制執行，請我幫他
      處理，他說台新銀行有一位蘇小姐找他，之後我就跟蘇小
      姐聯絡，當時強制執行的金額本金是22萬多元，我要求以
      本金打8折分期付款，蘇小姐不同意，我就跟蘇小姐說請
      她讓法院拍賣，她又打電話給我，之後又聯絡好幾次，在
      93年9月上旬她跟我說要用205,000元一次付清債務就全部
      解決，9月16日我回電話給她，說我們9月20日早上10點到
      高雄市○○路260號五樓，當天我跟我弟弟一起到高雄市
      ，按時到蘇小姐所講的地點，我們到時有跟接待小姐說我
      們已經跟蘇小姐達成協議，小姐請我們在會議室坐，後來
      有二位男士出來，他們說蘇小姐出差，他們是蘇小姐的上
      級，由他們來處理，我們跟他說已經跟蘇小姐達成協議20
      5,000元，他們說上級有意見，批示要210,000元，我問他
      們 210,000元是不是就沒事，他們說就沒事，我就叫我弟
      弟去櫃台繳 210,000元，叫他拿收據回來，當天我很生氣
      ，因為本來講好是 205,000元，我請他們要塗銷抵押權，
      他說二、三天之後再寄給我，我說不行，我請他們要當天
      給我，然後我們去三、四樓拿塗銷抵押權同意書。」等語
      ，惟證人王璞上開所證，為被上訴人所否認，而證人（即
      證人王璞所稱之蘇小姐）戊○○並於本院95年6月22日準
      備程序到庭證稱：「...，本件移到我手上時已經逾期290
      幾天，抵押的不動產也在拍賣當中，上訴人有打電話來詢
      問如果結清要多少錢，當時我報的是以新台幣290,484元
      結清，上訴人一直強調是否可以減免作一次結清，我有跟
      他說這不是我的權限，我只是經辦，我必須要上簽呈，那
      時我有寫簽呈給經理，也有依照上訴人希望的要求，當時
      上訴人有提到一次結清只能湊到21萬元，後來當時經理是
      要求以新台幣250,860元一次結清，如果只是塗銷抵押權
      則同意以21萬元拋抵，當時我有與上訴人聯絡，因為上訴
      人跟我講說那件房子當時有人要買，如果用拍賣的方式價
      格不是很好，希望能與銀行談撤封讓他能過戶，當時我明
      確的講用21萬元拋棄抵押權，上訴人一直沒有辦法接受，
      在電話中一直希望以21萬元結清，我有明確跟他說主管不
      同意，所以上訴人來銀行帶現金過來，要求要見主管，再
      談一次，我們主管還是堅持只能以21萬元拋棄抵押權，所
      以當天只繳21萬元，當天要求因為從高雄來所以要當天就
      拿到塗銷抵押權的證明，上訴人在20日繳款我們在21日給
      鈞院執行處的聲請狀也有提到上訴人是部分清償21萬元，
      上訴人20日當天就將塗銷抵押權的正本都拿走，我有跟上
      訴人講要撤回強制執行的話，大約21或22日地院才會收到
      狀紙，整個過程就是這樣，本件從查封以後都是我在處理
      ，所以我很清楚。（你有無同意上訴人以新台幣250, 860
      元結清的要求？）那不是我的權限，我有跟他說幫他瞭解
      他的狀況寫簽呈，我有依照上訴人的希望的條件幫他送，
      我在簽呈上也有提到希望能以21萬元來結清銷戶，可是有
      權的主管不同意，並且用筆記載結清的數額。」等語，與
      證人王璞所述明顯不同，證人王璞上開有利於上訴人之證
      述，是否屬實，實堪質疑。
  ４、上訴人雖一再質疑證人戊○○之上開證詞，惟證人戊○○
      僅係經辦本件之員工，其於93年 9月14日向被上訴人所提
      出之簽呈確載明「主旨：為甲○貸款呆帳戶申請減免本金
      、利息、違約金、代墊費，如說明，請核示。說明：一、
      逾期明細呆帳本金227,780元、利息45,806元、違約金4,7
      03元、代墊費12,195元，合計 290,484元。三、擬建議於
      收回 210,000元同時為下列金額之減免，減免後該戶作結
      清銷戶、核發清償證明」，而戊○○主管則批示「拋抵21
      0,000、結清250,860」等語，有被上訴人提出之戊○○簽
      呈一份附卷可憑，證人戊○○既與上訴人無特殊親誼或利
      害關係存在，要無在明知主管已明確為上開批示之情形下
      ，猶與證人王璞達成 205,000元結清之協議，致己身事後
      可能因此遭被上訴人追償或處分之理，證人王璞證稱已於
      93年 9月上旬與證人戊○○達成協議云云，顯與事實不符
      。上訴人雖又辯稱並未見過被上訴人所提出之簽呈且證人
      戊○○從未告知 210,000元僅係拋棄抵押權，被上訴人所
      提出之簽呈係戊○○事後偽造云云，惟依前所述，證人戊
      ○○僅係經辦員工，應無免除上訴人債務之權限，是證人
      與上訴人洽談後依上訴人之請求提出簽呈給有權主管決定
      ，乃正常之程序，而簽呈乃證人戊○○自行簽寫之內部文
      件，主管既未同意上訴人之條件，證人自無提出給上訴人
      之必要，上訴人自不得以未曾見過該簽呈即主張簽呈係證
      人所偽造，況證人戊○○確曾打電話給證人王璞，業經證
      人戊○○提出錄音帶為證，復為上訴人所不爭執，而經本
      院勘驗錄音內容，證人戊○○確有明確告知證人王璞「
      .... 現主管已批示下來，若僅對本金九成處理，九成部
      分僅同意拋棄抵押權，不是做整個案子結清，是拋棄抵押
      權，針對不動產部分」等語，有被上訴人提出之錄音譯文
      及光碟在卷可憑，與被上訴人所提出之簽呈及上開所證互
      核相符，堪信被上訴人所提出之戊○○簽呈確為真正，上
      訴人以簽呈上所載試算基準日記載為93年10月20日云云，
      主張簽呈為證人戊○○事後偽造，顯無可採，而依上開證
      據所示，明顯可見王樸證稱證人戊○○從未告知210,000
      元僅係拋棄抵押權云云與事實不符，證人王樸之證詞顯無
      可採。上訴人於證人戊○○提出上開錄音資料證明確有告
      知證人王樸上開情事後雖又主張此僅為其中一次對話內容
      云云，然證人戊○○既已告知主管已批示210,000元僅係
      拋棄抵押權而非結清債務，何可能再與證人王樸達成結清
      協議，已如前述，再參諸上訴人所提出之被上訴人「塗銷
      抵押權同意書」亦特別載明「拋棄抵押權」等語，與證人
      戊○○所述亦完全相符，均足堪認定證人戊○○所證與事
      實較為相符，證人王樸雖另證稱清償當日與證人戊○○主
      管有協議云云，惟並未提出任何證據證明，而被上訴人果
      有同意證人王樸之清償條件，證人王樸何以未要求被上訴
      人出具「債務全部清償證明書」或其他類似之證明文件，
      而僅取得證人戊○○之前即已告知之「拋棄抵押權證明書
      」，更足徵證人王樸之證詞不實，自不得採為兩造有達成
      上訴人所主張之協議之證明。
  ５、綜上，上訴人所提出之證據既無法證明兩造有達成上訴人
　　　清償210,000元後，上訴人對被上訴人所負債務即全部歸
  　　於消滅之協議，則上訴人主張兩造間債務已經上訴人清償
    　210,000元而全部消滅云云，即無可採，被上訴人抗辯於
      向本院聲請強制執行時對上訴人尚有債權存在，應為可採
      。
（二）有關被上訴人向本院聲請強制執行收取上訴人之銀行存款
      共81,423元，是否構成侵權行為？是否為無法律上原因而
      受利益部分：
  １、查上訴人向被上訴人借款後自92年10月18日即未按期繳納
      ，經被上訴人向本院申請核發93年度促字第2022號支付命
      令，命上訴人應於本命令送達後20日之不變期間內，向被
      上訴人給付票款227,780元，及自民國92年10月19 日起至
      清償日止，按年息百分之20計算之利息，並賠償程序費用
      1,003元確定，嗣被上訴人於93年6月3日以前開支付命令
      為執行名義聲請強制執行上訴人之系爭不動產，其後因被
      上訴人為上開清償行為，經被上訴人聲請撤回強制執行，
      由本院核發93執東字第19174號債權憑證，債權金額如上
      開支付命令，並載明執行費5,823元。嗣於94年11月3日，
      被上訴人以前開債權憑證為執行名義，主張上訴人尚有
      53,055元，及自92年10月19日起至清償日止，按年息百分
      之20計算之利息債務未償，聲請本院民事執行處就上訴人
      在台南成功路郵局之存款債權為執行，此為兩造所不爭，
      並有前開執行卷可查。
  ２、依前所述，上訴人於前開支付命令確定後雖有清償部分款
      項，然債務尚未全部消滅，是被上訴人持執行名義向本院
      執行處聲請強制執行上訴人之存款，乃依法實現其債權之
      行為，尚難謂有何故意或過失，是上訴人主張被上訴人聲
      請本院執行其存款債權行為係屬不法侵權行為，尚有未合
      。惟因上訴人於執行名義成立後確已有清償部分款項，並
      對被上訴人所主張之債權額有爭執，認被上訴人已無受領
      上開存款之債權存在，並追加依不當得利法律關係請求被
      上訴人返還無受領權之款項，則被上訴人自應就其有受領
      所收取存款金額之債權存在提出證明，是本件次應審究者
      即在於：被上訴人向本院聲請強制執行時對上訴人尚有若
      干債權存在？經查：
   (1) 上訴人於93年9月20日清償前原積欠被上訴人之債務有227
   　  ,780 元及自92年10月19日起至清償日止，按年息百分之
      20計算之利息，並程序費用1,003 元，此為被上訴人所不
      爭。又被上訴人主張兩造間之上開借款另有違約金之約定
      ，亦據被上訴人提出上訴人不否認真正之消費性房屋抵押
      借款暨擔保透支約定書為憑，依該約定書第6條第2項「立
      約人（即上訴人）如遲延還本或付息時，本金自到期日起
      ，利息自約定應繳息日起，除按各借款約定利率計息外，
      逾期在六個月以內部分，按屆期利率之一成，逾期超過六
      個月部分，按屆期時利率之二成加付違約金」之約定，被
      上訴人主張上訴人除應給付上開支付命令已確定之款項外
      ，尚應給付被上訴人227,780元，自93年11月20日起至清
      償日止，逾期在六個月以內者，按年息百分之20之一成，
      逾期超過六個月者，按年息百分之20之二成計算之違約金
      ，亦屬有據。又被上訴人主張應由上訴人負擔費用12,195
      元部分，業據被上訴人提出本院給付票款強制執行費收據
      1,823元、假扣押聲請費收據1,823元及鑑定費收據4,000
      元各一紙為證，雖為上訴人所爭執，然被上訴人因上訴人
      上開欠款確有聲請本院強制執行，經本院93年度執東字第
      19174號債權憑證載明執行費5,823元（蓋被上訴人所提出
      之強制執行聲請費及假扣押聲請費應屬重複繳費），是上
      開 5,823元費用，被上訴人自有權請求被上訴人負擔，至
      被上訴人主張超過上開費用金額部分，既未提出證據，即
      難認有該部分之債權，先予敘明。
    (2)又兩造間就上訴人於93年9月20日所清償之210,000元充抵
      債務順序亦有爭執，而依兩造借款約定書第6條第5款約定
      有關抵償順序係由被上訴人依相關法規辦理，是就上訴人
      提出債權計算書(1)(2)，對外債權沖帳明細、對內債權沖帳
      明細等證物，說明所清償之上開款項係如何充抵債務云云
      ，即不足採，應由本院依相關法規，分述如下：
    按債務人所提出之給付，應先充抵費用，次充利息，次充
      原本，民法第 323條定有明文。被上訴人既未提出兩造有
      約定債務人提出之給付可先充抵違約金之約定，是被上訴
      人所提出之計算方式先充抵違約金部分，即屬無據。
    承前確認之事實，上訴人於93年 9月20日清償前，尚積欠
      被上訴人之借款債務為 227,780元，及自92年10月19日起
      至清償日止，按年息百分之20計算之利息，暨自92年11月
      20日起至清償日止，逾期在六個月以內者，按上開利率百
      分之十，逾期超過六個月者，按上開利率百分之二十計算
      之違約金，並有程序費用1,003元、強制執行費用5,823元
      。則上訴人於93年9月20日所給付之210,000元，依上開規
      定應先充費用合計 6,826元，再充利息債務，餘額再充原
      本。查227,780元自92年10月19日起至93年9月19日（清償
      當日利息不計入），以年息百分之20計算之利息債務為41
      ,936 元（計算方式：227,780*20/100*1/365*336=41936
       ，元以下四捨五入）；違約金債務為5,329元（計算方式
      ：「227,780*2/100*1/365 *181」＋「227,780*4/100*1/
      365*123」= 5329，元以下四捨五入），上訴人所給付之
      210,000元充抵上開費用及利息債務後尚餘161,238元，再
      抵充227,780元之債務原本，是93年9月20後上訴人清償21
      0,000元後，尚積欠被上訴人之債務應為本金66,542元及
      自92年11月20日起至93年9月19日止尚未充抵之違約金債
      務5,329元，應堪認定。
    次查，上訴人自承於被上訴人聲請強制執行其存款前未再
      為任何清償行為，則迄被上訴人於94年10月25日向本院聲
      請強制執行前，仍積欠被上訴人如前所述之債務，及依上
      開債務原本66,542元自93年9月20起計算至被上訴人於執
      行事件時所主張之94年10月28日止，上訴人應給付之利息
      債務應為14,730元（計算方式：66,542*20/100*1/365*40
       4=14730，元以下四捨五入），縱不計自93年9月20日起
      至94年10月28日止繼續產生之違約金，以上開未受償之違
      約金5,329元、債務原本66,542元再加上此期間發生之利
      息14,730元，合計已達86,601元，上訴人嗣後於被上訴人
      再聲請執行時，尚積欠之債務顯然已超過81,423元，是被
      上訴人持上開執行名義，依本院94年11月23日所發之94年
      度執字第41744號收取命令，向第三人台南成功路郵局收
      取81,423元（實際上被上訴人依執行命令僅收取81,323元
      ），顯均有法律上之依據，要無不當。從而，上訴人於本
      院追加依不當得利之法律關係，請求被上訴人應返還上開
      款項，亦無理由，應予駁回。
（三）有關上訴人追加依民法第184條第1項前段、第195條第1項
      前段規定請求被上訴人賠償330,000元部分：本件被上訴
      人之聲請強制執行並無何不法侵害上訴人之行為，已如前
      述，從而，上訴人依侵權行為之法律關係訴請被上訴人賠
      償非財產上損害，顯屬無據，自無理由，應併予駁回。
五、綜上所述，上訴人本於侵權行為之法律關係，請求被上訴人
    給付81,423元，並自95年 6月16日起至清償日止，按年息百
    分之 5計算之利息，於法無據，應予駁回。原判決就上訴人
    上開請求，為上訴人敗訴之判決，並無不合。上訴意旨指摘
    原判決該部分不當，求予廢棄改判，為無理由，應予駁回。
    又就上訴人於本院追加之訴部分（即不當得利法律關係部分
    及非財產上損害賠償部分），亦均無理由，應併予駁回。
六、又本判決結果已臻明確，兩造其餘攻擊、防禦方法，經本院
    斟酌後，認對判決結果無影響，故不再逐一論述，附此說明
    。
七、據上論結，本件上訴及追加之訴均無理由，依民事訴訟法第
    436條之1第3項、第449條第1項、第78條，判決如主文。
中　　華　　民　　國　　96　　年　　6　　月　　 13  　日
                  民事第五庭    審判長法　官　高榮宏
                                      法　官　許蕙蘭
                                      法　官　童來好
以上正本證明與原本無異
本判決不得上訴。
中　　華　　民　　國　　96　　年　　6　　月　　 13  　日
                                書記官　卓春成
